【裁判字號】    97,訴,572
【裁判日期】    970730
【裁判案由】    違反毒品危害防制條例
【裁判全文】
臺灣雲林地方法院刑事判決               97年度訴字第572號
公  訴  人  臺灣雲林地方法院檢察署檢察官
被      告  甲○○
上列被告因違反毒品危害防制條例案件，經檢察官提起公訴（97
年度偵字第1109號），本院判決如下：
    主      文
甲○○轉讓第一級毒品，累犯，處有期徒刑壹年貳月，扣案海洛
因淨重點玖公克沒收銷燬之。又轉讓第一級毒品，累犯，處
有期徒刑壹年貳月，扣案海洛因淨重點玖公克沒收銷燬之。
又轉讓第一級毒品，累犯，處有期徒刑壹年貳月，扣案海洛因淨
重點玖公克沒收銷燬之。又轉讓第一級毒品，累犯，處有期
徒刑壹年貳月，扣案海洛因淨重點玖公克沒收銷燬之。又轉
讓第一級毒品，累犯，處有期徒刑壹年貳月，扣案海洛因淨重
點玖公克沒收銷燬之。又轉讓第一級毒品，累犯，處有期徒刑
壹年貳月，扣案海洛因淨重點玖公克沒收銷燬之。又轉讓第
一級毒品，累犯，處有期徒刑壹年貳月，扣案海洛因淨重點玖
公克沒收銷燬之。應執行有期徒刑壹年捌月，扣案海洛因淨重
點玖公克沒收銷燬之。
    事      實
一、(一)甲○○前因竊盜、違反毒品危害防制條例案件，經本院於
      民國94年5 月16日，以94年度易字第107 號、於95年1 月
      16日，以94年度訴字第853 號，各判處有期徒刑8 月確定
      ，經接續執行，於95年9 月22日縮短刑期假釋出監，至95
      年11月18日縮刑假釋期滿，未經撤銷假釋，視為已執行完
      畢。
    (二)詎仍不知悔改，復基於無償轉讓第一級毒品海洛因（下稱
      海洛因）之各別犯意，自97年1 月29日晚間某時許起，至
      同年2 月4 日晚間某時許止，在其雲林縣莿桐鄉興貴村興
      南4 之6 號住處，以每晚1 次頻率，每次均針筒刻度5 度
      海洛因之數量，共計無償轉讓海洛因7 次給其同居女友乙
      ○○。
    (三)嗣於97年2 月5 日上午9 時20分許，經警至甲○○上開住
      處搜索，在甲○○與乙○○房間床鋪棉被下，扣得甲○○
      所有之海洛因11包（淨重3.93公克）、海洛因殘渣袋6個
      、塑膠分裝吸管1支等物。
二、案經臺灣雲林地方法院檢察署檢察官自動檢舉簽分後偵查起
    訴。
    理      由
甲、程序部分：
一、按被告以外之人於審判外之言詞或書面陳述，除法律有規定
    者外，不得作為證據。又被告以外之人於審判外之陳述，雖
    不符前4 條之規定，而經當事人於審判程序同意作為證據，
    法院審酌該言詞陳述或書面陳述作成時之情況，認為適當者
    ，亦得為證據，刑事訴訟法第159 條第1 項、第159 條之5
    第1 項定有明文。
二、查乙○○於警詢及檢察官訊問之具結筆錄、法務部調查局濫
    用藥物實驗室鑑定書，均為被告甲○○以外之人於審判外之
    言詞及書面陳述，惟被告及檢察官於本院審理時同意作為證
    據，本院揆諸前開法條規定，並審酌前開言詞及書面陳述作
    成時之情況，認為適當，自得作為證據，合先敘明。
乙、實體部分：
一、訊據被告甲○○矢口否認有何轉讓海洛因給乙○○之犯行，
    辯稱：在被告上開住處扣得海洛因11包、海洛因殘渣袋6 個
    、塑膠分裝吸管1 支、美娜水3 支、注射針筒13支、分裝夾
    鏈袋160 個等物都是乙○○的，被告並沒有轉讓海洛因給乙
    ○○云云。經查：
    (一)被告甲○○與乙○○為男女朋友關係，乙○○於97年1 月
      29日起至97年2 月4 日均居住在被告雲林縣莿桐鄉興貴村
      興南4 之6 號住處，當時乙○○並無工作，這段期間內被
      告知道乙○○都有在施用海洛因，於97年2 月5 日上午9
      時20分許，經警至甲○○上開住處搜索，在甲○○與乙○
      ○房間床鋪棉被下，扣到海洛因11包（海洛因淨重3.93公
      克，空包裝袋淨重3.41公克）、海洛因殘渣袋6 個、塑膠
      分裝吸管1 支、美娜水3 支、注射針筒13支、分裝夾鏈袋
      160 個等物之事實，業據乙○○於警詢及檢察官訊問時證
      述明確，有搜索票及搜索扣押筆錄（警卷第7 頁、第8 頁
      至第12頁）、法務部調查局濫用藥物實驗室97年3 月6 日
      調科壹字第09723012130 號鑑定書（97年度偵字第712 號
      卷第16頁）及蒐證照片15張（警卷第13頁至第17頁）等在
      卷及海洛因殘渣袋6 個、塑膠分裝吸管1 支、美娜水3 支
      、注射針筒13支、分裝夾鏈袋160 個扣案可稽，復為被告
      坦認在卷，可以認定。
    (二)乙○○前於97年2 月5 日警詢陳稱：「警方在住處房間內
      所查獲海洛因毒品11包、海洛因殘渣袋6 個、塑膠分裝吸
      管1 支、注射針筒13支、美娜水3 支、分裝夾鏈袋160 個
      …是甲○○《59.2.21 生、身分證號：Ｚ000000000》所有
      …。」、「我與甲○○是男女朋友關係目前一起住在他家
      裡，沒有任何財務糾紛或任何恩怨。」、「我目前所使用
      的毒品不是購買的，是我男朋友甲○○給我使用的。」（
      警卷第3 、4 頁）；復於同日檢察官訊問時具結證稱：「
      （問：你的經濟來源？）我沒有。」、「（問：你施用海
      洛因的來源？）這個星期都是甲○○給的，之前我有去喝
      美沙酮。這個星期都是1 天施用1 次海洛因。」、「（問
      ：甲○○給你海洛因，有無跟你收錢或是讓你欠？）沒有
      。」、「（問：你這個星期，每次施用海洛因，甲○○都
      是給你多少的量？）量約針筒刻度5的量。」、「（問：
      這個星期甲○○都是什麼時候給你海洛因？）都是睡覺前
      的晚上，都是在他住的地方給我…。」、「（問：照你的
      說法甲○○最近1 星期有給你7 次海洛因？）沒錯，但是
      我要求的。」（97年度偵字第172 號卷第10、11頁）等語
      甚詳，明白指述被告於97年2 月5 日前之1 個星期即97年
      1 月29日至97年2 月4 日，每天晚上均在2 人同居之被告
      住處，各轉讓針筒5 刻度量的海洛因各1 次，共計轉讓7
      次。由於被告和乙○○時為男女朋友，乙○○甚至和被告
      同居，顯見兩人感情應該相當不錯，乙○○也證稱其和被
      告並無仇怨（本院卷97年7月23日審理筆錄第16頁），應
      無設詞陷害之理，乙○○警詢與檢察官訊問指述情節亦均
      一致，且就細節詳加證述，所述情節也平實無誇大之情，
      加以上開海洛因等物係在被告所有住處房間內所扣得，是
      乙○○上開指述應該是相當可以信賴的。
    (三)至於乙○○雖然在97年7 月23日本院審理時，改口證稱：
      97年2 月5 日在被告住處扣到物品均證人乙○○所有帶去
      被告家中，警詢及檢察官訊問時證人怕無法回去所以才推
      給被告（本院卷97年7 月23日審理筆錄第3 至5 頁）等語
      。惟查證人也坦認於97年2月5日檢察官訊問時，在檢察官
      未要求一定要如何證述下，確實做出如檢察官訊問筆錄之
      證述（同上筆錄第5至7頁）。再查證人於本院證稱其在施
      用毒品時，每天都要施用海洛因3次（同上筆錄第16、17
      頁），顯見證人是相當程度毒品成癮者，需求的海洛因數
      量龐大，也就是證人需要花費鉅額金錢以獲取海洛因供其
      施用抵癮。證人也證稱其於96年底到97年2 月間都沒有工
      作，沒有收入（同上筆錄第11頁），連96年底到97年1 月
      之間，每次700 元的美沙酮戒毒療程，其中甚至開口向被
      告要了2 、3 次共約2,000 元去戒毒（同上筆錄第11、12
      頁），可以想見在96年底到97年2 月間，證人沒有工作，
      又需要自費美沙酮戒毒時，經濟方面應該是相當窘困的。
      然而在這樣缺錢的情況下，證人居然還宣稱其在搜索3天
      前即97年2 月2 日，也就是沒有工作1 、2 個多月了，卻
      能1 次拿出11,000元之大筆金錢，購買重達半錢的大量海
      洛因，並且還宣稱這筆錢，是早在96年年底，在雲林縣口
      湖鄉，既講不出哪個村，也說不清店名，更記不得老闆是
      誰的小吃部所陸續賺取的2 、3,0000元薪資的一部分（同
      上筆錄第8 至10頁），這樣的情節不但與常情相違，也是
      難以想像的，證人又無法合理說明何以於本院審理時做出
      和警詢及檢察官訊問時迥異之證詞，應該是事後配合被告
      辯解所做的維護之詞，是本院無從採信，被告上開辯解亦
      無足採。
    (四)綜上，本案事證明確，被告轉讓海洛因給乙○○共7次之
      犯行堪以認定，應均依法論科。
二、論罪科刑之理由：
    (一)查海洛因屬毒品危害防制條例第2條第2項第1款所列之第
      一級毒品，核被告甲○○所為，係犯毒品危害防制條例第
      8條第1項轉讓第一級毒品罪。其轉讓前持有海洛因之低度
      行為為轉讓之高度行為所吸收，不另論罪。
    (二)其所犯如上所述轉讓第一級毒品海洛因7 罪，犯意各別，
      均應予分論併罰。
    (三)又被告前因竊盜、違反毒品危害防制條例案件，經本院於
      94年5月16日，以94年度易字第107號、於95年1月16日，
      以94年度訴字第853號，各判處有期徒刑8月確定，經接續
      執行，於95年9月22日縮短刑期假釋出監，至95年11月18
      日縮刑假釋期滿，未經撤銷假釋，視為已執行完畢，有臺
      灣高等法院被告前案紀錄表1份附卷可憑，其於前開徒刑
      執行完畢後5年內，故意犯本件有期徒刑以上之罪，均為
      累犯，應各依法加重其刑。
    (四)爰審酌被告有構成累犯之前科已如前述，其竟不知檢點行
      徑，仍然購買大量海洛因，並因同居女友乙○○要求而轉
      讓海洛因給乙○○共7 次，並犯後矢口否認，態度不佳，
      未見悔意，惟轉讓海洛因之量尚非甚多等犯罪之動機、目
      的、手段及造成之損害等一切情狀，量處如主文所示之刑
      ，並定應執行之刑。至公訴人求處有期徒刑2 年部分，本
      院認尚嫌過重，附此說明。
    (五)至扣案海洛因11包（淨重3.93公克）為第一級毒品，應依
      毒品危害防制條例第18條第1項前段沒收銷燬之；另扣案
      海洛因殘渣袋6 個、海洛因空包裝袋11個（重3.41公克）
      、塑膠分裝吸管1 支、美娜水3 支、注射針筒13支、分裝
      夾鏈袋160 個等物，雖均為被告所有，惟尚無證據證明供
      轉讓海洛因之用，復非違禁物，故均不予沒收。
    (六)末查證人乙○○於本院97年7月23日審理時具結證稱扣案
      物海洛因等均為其所有，且被告未於97年1月29日至97年2
      月4 日7 日間在被告住處每日轉讓海洛因給乙○○1 次，
      共計轉讓海洛因7 次等部分，均係與案情有重要關係之事
      項，而於供前具結後為虛偽之陳述，涉有偽證罪嫌，應移
      送檢察官偵查。
三、據上論斷，依刑事訴訟法第299條第1項前段，毒品危害防制
    條例第8 條第1 項、第18條第1 項前段，刑法第11條前段、
    第47條第1 項、第51條第5 款，判決如主文。
本案經檢察官蕭如娟到庭執行職務
中    華    民    國    97    年    7     月    30    日
                  刑事第三庭審判長法  官  林輝煌
                                  法  官  陳銘壎
                                  法  官  李貞瑩
以上正本證明與原本無異。
如不服本判決，應於判決送達後10日內，向本院提出上訴狀。（
須附繕本）
                                  書記官  金雅芳
中    華    民    國    97    年    7     月    30    日
附錄本案論罪科刑法條全文
毒品危害防制條例第8條
轉讓第一級毒品者，處 1 年以上 7 年以下有期徒刑，得併科新
臺幣 1 百萬元以下罰金。
轉讓第二級毒品者，處 6 月以上 5 年以下有期徒刑，得併科新
臺幣 70 萬元以下罰金。
轉讓第三級毒品者，處 3 年以下有期徒刑，得併科新臺幣 30 萬
元以下罰金。
轉讓第四級毒品者，處 1 年以下有期徒刑，得併科新臺幣 10 萬
元以下罰金。
前四項之未遂犯罰之。
轉讓毒品達一定數量者，加重其刑至二分之一，其標準由行政院
定之。


司法院資訊處製作；財團法人民間司法改革基金會備份。
